臺灣臺南地方法院刑事判決
111年度訴字第372號
公  訴  人  臺灣臺南地方檢察署檢察官
被      告  邱俊榮


上列被告因毒品危害防制條例案件，經檢察官提起公訴（110年
度營毒偵字第315號），因被告於準備程序中就被訴事實為有罪
之陳述，經本院告知簡式審判程序之旨，並聽取被告及公訴人之
意見後，經合議庭裁定依簡式審判程序審理，判決如下：
    主      文
邱俊榮施用第一級毒品，累犯，處有期徒刑捌月；又施用第二級
毒品，累犯，處有期徒刑肆月，如易科罰金，以新臺幣壹仟元折
算壹日。
扣案之第一級毒品海洛因貳包（檢驗前淨重分別為零點貳柒公克
、貳點貳壹陸公克，檢驗後淨重分別為零點零壹伍公克、貳點貳
零陸公克），均沒收銷燬。
    事      實
一、邱俊榮分別基於施用第一、二級毒品之犯意，先於民國110
    年10月20日晚上8時許，在其位於嘉義市○區市○街00巷0弄00
    號之住處內，以不詳方式，施用第二級毒品甲基安非他命1
    次後；復於同日晚上9時許，應林政輝之邀，前往址設臺南
    市○○區○○路000○0號之圓環大旅社103號房間內，以捲菸方式
    ，施用林政輝所提供之第一級毒品海洛因1次。嗣於同日晚
    上11時13分許，經警據報上址旅社內疑似有人欲自殺，而到
    場處理，當場在該旅社水塔旁之水管查獲邱俊榮丟棄之第一
    級毒品海洛因2包（檢驗前淨重分別為0.027公克、2.216公
    克，檢驗後淨重分別為0.015、2.206公克），復採集其尿液
    送驗，結果呈安非他命、甲基安非他命、可待因及嗎啡陽性
    反應，始悉上情。
二、案經臺南市政府警察局新營新分局報告臺灣臺南地方檢察署
    檢察官偵查起訴。
    理      由
一、本件被告邱俊榮所為係犯死刑、無期徒刑、最輕本刑為3年
    以上有期徒刑以外之罪，其於本院準備程序中就被訴事實為
    有罪之陳述（本院卷第193、200、204頁），經本院告知簡
    式審判程序之旨，並聽取公訴人、被告之意見後，合議庭認
    為適宜進行簡式審判程序，依刑事訴訟法第273條之1第1項
    規定，裁定進行審判程序。又簡式審判程序之證據調查，依
    刑事訴訟法第273條之2規定，不受同法第159條第1項審判外
    陳述排除之限制，故卷內所列之各項證據，自得作為證據，
    先予敘明。
二、上揭犯罪事實，業據被告於警詢、偵查及本院審理時均坦承
    不諱（警卷第3至7、9至25頁、偵卷第57至60頁、本院卷第1
    93、200、204頁），並有臺南市政府警察局新營分局採尿同
    意書、偵辦毒品案件尿液送驗對照表、尿液初步檢驗報告單
    、搜索扣押筆錄、扣押物品目錄表、搜索扣押照片、扣押物
    品清單（警卷第37至57、59、63、67頁、偵卷第61頁）、被
    告之應受尿液採驗人尿液檢體採集送驗紀錄（警卷第61頁）
    、臺南市政府警察局新營分局110年12月10日南市警營偵字
    第1100673066號函暨檢附被告之濫用藥物尿液檢驗結果報告
    （偵卷第65至69頁）、高雄市立凱旋醫院110年11月29日高
    市凱醫驗字第70567號濫用藥物成品檢驗鑑定書1份（偵卷第
    63頁）、被告之自願受搜索同意書（警卷第33至35頁）、獲
    案毒品表（偵卷第85頁）、臺南市政府警察局新營分局偵查
    隊採取尿液名冊（警卷第65頁）及臺灣臺南地方檢察署111
    年6月24日南檢文盈111營偵703字第1119044262號函暨檢附
    之相關被告及林政輝之調查筆錄（本院卷第147至188頁）等
    資料在卷可稽，足認被告之任意性自白與事實相符，堪信為
    真實。綜上，本件事證明確，被告上開施用第一、二級毒品
    之犯行，堪以認定，均應依法論科。
三、核被告所為，分別係犯毒品危害防制條例第10條第1項之施
    用第一級毒品罪、同條第2項之施用第二級毒品罪。被告因
    施用而持有海洛因及甲基安非他命，其持有之低度行為為施
    用之高度行為所吸收，均不另論罪。被告所犯如上所述各罪
    ，犯意各別，行為互殊，應予分論併罰。又被告前因施用毒
    品案件，經法院裁定送觀察、勒戒後，認無繼續施用毒品之
    傾向，於110年4月1日釋放出所，並經臺灣嘉義地方檢察署
    檢察官以110年度毒偵緝字第38號案件為不起訴處分確定；
    另因違反毒品危害防制條例案件，經法院先後以判決處有期
    徒刑1年7月、4月確定，合併先前假釋經撤銷後應執行之殘
    刑1年16日，於108年11月21日縮短刑期執行完畢出監等情，
    有臺灣高等法院被告前案紀錄表在卷可查，足認被告前確有
    多次施用毒品前科，考量司法院大法官會議釋字第775號解
    釋意旨，其於受有期徒刑執行完畢後，5年內故意再犯本件
    罪質相同之有期徒刑以上之罪，為累犯，均應依刑法第47條
    第1項規定，加重其刑。
四、另被告曾供出其施用之第一級毒品海洛因來源係「林政輝」
    ，檢警因而循線查獲乙節，有前揭臺灣臺南地方檢察署111
    年6月24日南檢文盈111營偵703字第1119044262號函暨檢附
    之相關被告及林政輝之調查筆錄（本院卷第147至188頁）等
    資料在卷可稽，堪認被告所犯之施用第一級毒品罪，供出毒
    品來源因而查獲林政輝提供毒品來源，此部分（施用第一級
    毒品）應依毒品危害防制條例第17條第1項減輕其刑；而被
    告所犯上開施用第一級毒品犯行，同時有刑之加重及減輕事
    由，依法先加後減之。至被告固供稱施用之第二級毒品甲基
    安非他命係自綽號「阿安」之人所取得，然亦表示不知該名
    「阿安」之真實姓名年籍資料，亦表示找不到該人、也沒有
    聯絡方式等語（警卷第19頁、本院卷第193頁），是此部分
    （施用第二級毒品）被告自無毒品危害防制條例第17條第1
    項供出毒品來源減刑之適用，併予指明。
五、爰審酌被告前因施用毒品，經觀察、勒戒後，仍未能斷絕毒
    品，再分別為本件施用第一、二級毒品之犯行，顯見其戒毒
    意志不堅，除戕害自身健康外，對社會秩序亦產生不良影響
    ，並參酌其犯後終能坦承犯行，並考量其自承國中畢業之教
    育程度、未婚無子女、目前從事板模工、日薪新臺幣（下同
    ）1,300元、需要扶養其母親之家庭經濟生活狀況（本院卷
    第204頁），暨其犯罪動機、目的、生活狀況等一切具體情
    狀，分別量處如主文所示之刑，並就得易科罰金部分，諭知
    以1,000元折算1日之易科罰金折算標準。
六、沒收部分：
　　扣案之白色粉末2包，經送高雄市立凱旋醫院檢驗結果，確
    均檢出第一級毒品海洛因成分，有前揭高雄市立凱旋醫院11
    0年11月29日高市凱醫驗字第70567號濫用藥物成品檢驗鑑定
    書1份（偵卷第63頁），足認上開扣案物確實含有第一級毒
    品海洛因成分無訛，又扣案之毒品係被告施用所剩，而該等
    毒品殘渣袋，因原係供包裝上開毒品之用，縱於檢測時將上
    開毒品取出，勢仍有微量毒品沾附其上無法析離，且亦無析
    離之實益，是應與上開毒品一併沒收銷燬之，爰依毒品危害
    防制條例第18條第1項前段規定，不問屬於犯人與否，均沒
    收銷燬之。而扣案毒品送鑑定耗損部分，既因鑑定而為滅失
    ，自無庸宣告沒收銷燬。　　
據上論斷，應依刑事訴訟法第273之1第1項、第299條第1項前段
，毒品危害防制條例第10條第1項、第2項、第17條第1項、第18
條第1項前段，刑法第11條、第47條第1項、第41條第1項前段，
判決如主文。
本案經檢察官許嘉龍提起公訴，檢察官呂舒雯到庭執行職務。
中　　華　　民　　國　　111 　年　　7 　　月　　25　　日
　　　　　　　　　刑事第十四庭  法　官　林岳葳
以上正本證明與原本無異
如不服本判決應於收受本判後20日內向本院提出上訴書狀，並應
敘述具體理由。其未敘述上訴理由者，應於上訴期間屆滿後20日
內向本院補提理由書狀（均須按他造當事人之人數附繕本）「切
勿逕送上級法院」。
  　　　　　　　　　　　　　　　書記官　黃得勝
中　　華　　民　　國　　111 　年　　8 　　月　　1 　　日

附錄本案所犯法條：
毒品危害防制條例第10條
（施用毒品罪）
施用第一級毒品者，處6月以上5年以下有期徒刑。
施用第二級毒品者，處3年以下有期徒刑。